臺灣橋頭地方法院刑事判決　
110年度金訴字第60號
公  訴  人  臺灣橋頭地方檢察署檢察官
被      告  蘇文岑

選任辯護人  李靜怡律師（法扶律師）
上列被告因違反洗錢防制法等案件，經檢察官聲請以簡易判決處
刑（110年度偵字第893、2904號）暨移送併辦（110年度偵字第3
236、5568、5967、6866、8686、8892號、111年度偵字第3647號
），本院認不宜以簡易判決處刑，改依通常程序審理，判決如下
：
    主  文
蘇文岑幫助犯詐欺取財罪，處有期徒刑陸月，如易科罰金，以新
臺幣壹仟元折算壹日。
    事  實
一、蘇文岑可預見金融機構帳戶係個人理財之重要工具，為個人
    財產信用之重要表徵，且詐欺集團或其他不法人士經常蒐集
    利用第三人申設之金融帳戶，誘騙被害人以匯款或轉帳方式
    交付金錢，藉此獲取不法利益，如任意提供金融帳戶予不詳
    他人使用，極有供作財產犯罪用途之可能，猶基於容任該結
    果發生亦不違背其本意之幫助詐欺取財不確定故意，於民國
    109年8月26日起至同年9月16日間某時，以通訊軟體LINE將
    其所申設臺灣銀行股份有限公司（下稱臺灣銀行）土城分行
    帳號000000000000號帳戶（下稱臺銀帳戶）及玉山商業銀行
    股份有限公司帳號000000000000號帳戶（下稱玉山帳戶）之
    存摺封面、網路銀行帳號及密碼（以下合稱前開帳戶資料）
    ，提供予姓名年籍不詳之人。該人暨所屬詐欺集團取得前開
    帳戶資料後，即推由該詐欺集團不詳成員分別以附表各編號
    所示方式詐騙各告訴人致陷於錯誤而交付各編號所示款項。
    嗣各告訴人察覺有異，始報警查獲上情。
二、案經賴禹璇、陳巧莉分別訴由屏東縣政府警察局屏東分局（
    下稱屏東分局）、新北市政府警察局蘆洲分局報請臺灣橋頭
    地方檢察署（下稱橋頭地檢署）檢察官聲請簡易判決處刑，
    及楊淑華訴由高雄市政府警察局岡山分局（下稱岡山分局）
    、陳昕瑜與李淑靜分別訴由高雄市政府警察局仁武分局（下
    稱仁武分局）、黃琪瑾訴由臺北市政府警察局大同分局（下
    稱大同分局）、廖佩洵訴由高雄市政府警察局鳳山分局（下
    稱鳳山分局）、江宛蓉訴由臺中市政府警察局第四分局（下
    稱臺中四分局）、葉孟鑫訴由苗栗縣警察局頭份分局（下稱
    頭份分局）報請同署檢察官移送併辦。
    理  由
壹、關於證據能力之意見
    被告以外之人於審判外之陳述，雖不符前4條之規定，而經
    當事人於審判程序同意作為證據，法院審酌該言詞陳述或書
    面陳述作成時之情況，認為適當者，亦得為證據，刑事訴訟
    法第159條之5第1項定有明文。準此，本判決所引用各項被
    告以外之人審判外言詞或書面陳述，性質上雖屬傳聞證據，
    然審酌此等陳述作成時外部情況俱無不當，復經檢察官、被
    告及辯護人於審判程序同意有證據能力（金訴卷第462至463
    頁），乃認作為證據應屬適當，自得採為認定事實之依據。
貳、實體部分
一、認定有罪之理由
    訊據被告固坦承提供前開帳戶資料予他人之事實，惟矢口否
    認幫助詐欺取財犯行，辯稱：伊是在網路上應徵打字員，並
    以LINE與「小J」聯繫，「小J」表示需提供前開帳戶資料供
    確認伊之帳戶可否正常使用，遂依指示申辦網路銀行及約定
    轉帳後，以LINE傳送前開帳戶資料予「小J」等語。經查：
  ㈠被告將前開帳戶資料交付他人，又詐欺集團不詳成員分別以
    附表各編號所示方式詐騙各告訴人而依指示分別交付各編號
    款項至臺銀及玉山帳戶等情，業經附表所示各告訴人、證人
    許穎函分別於警詢證述屬實（警一卷第5至6頁，偵一卷第19
    至28頁，警二卷第29至30頁，警三卷第7至10頁，警四卷第1
    19至137頁，警五卷第36至47、49至51頁，警六卷第6至12頁
    ，警七卷第1至5頁，警八卷第8至9頁背面），並有臺銀帳戶
    開戶及客戶基本資料、帳號異動查詢結果、玉山帳戶開戶資
    料（警一卷第11、17頁，警二卷第20至22頁，警三卷第19至
    23頁，警六卷第19頁，金訴卷第260至263頁）、附表「證據
    出處」欄所示各該證據方法在卷可稽，復據被告坦認不諱（
    金訴卷第103至104、277至280、357至358、424、462頁），
    是此部分事實首堪認定。
  ㈡被告於109年8月13日申辦臺銀帳戶網路銀行後，再於同日及
    同月26日申辦新增網路銀行約定轉帳服務；另於同月17日申
    請恢復玉山帳戶網路銀行及轉帳服務、約定網路銀行轉入帳
    號，復於同月28日、同年9月17日及20日約定網路銀行轉入
    帳號，有臺灣銀行土城分行110年6月22日土城營密字第1100
    0022411號函、玉山帳戶電子銀行事故資料及約定帳號查詢
    結果、晶片金融卡暨網路/電話銀行申請書為憑（金訴卷第4
    7、259、264至267頁），參以臺銀帳戶與玉山帳戶其餘存（
    提）款、轉帳、匯款情形，該等帳戶均自109年9月16日起收
    受不明款項，堪認被告提供前開帳戶資料時間應係同年8月2
    6日起至9月16日間某時，爰更正審認犯罪事實如前。
　㈢又被告雖以前詞為辯，惟就提供帳戶緣由先後供陳「類似會
    計一職需幫忙轉帳、測試網路銀行能否正常使用」、「指派
    文字內容打成文字、匯薪資要先測試帳戶能否正常使用」、
    「『小J』說是打字、因薪轉需要交付前開帳戶資料」等語（
    警一卷第2至3頁，偵二卷第17頁，金訴卷第278至279頁），
    不僅針對工作內容及提供帳戶究係協助他人轉帳或作為個人
    薪轉使用一節顯然有異而難遽信，且依其歷次陳述可知對於
    雇主名稱暨所在地點等重要求職資訊毫無所悉，亦未適度查
    證雇主實際經營業務與需用帳戶真實原因，況開立金融帳戶
    並非難事，雇主實無向求職者收取網路銀行帳戶作為僱用條
    件之理，更無由因求職所需而同時提供複數金融帳戶網路銀
    行帳號暨密碼，甚而申辦與工作毫無關聯之約定轉帳帳號，
    顯與常情有別；再被告既供述不知「小J」姓名、住址及工
    作地點等情（金訴卷第277至280頁），復未提出兼職廣告內
    容或完整對話紀錄為憑，自未可認定確有「小J」其人，是
    被告所辯因求職交付前開帳戶資料予「小J」一情不足為採
    ，應認其實係提供前開帳戶資料予不詳他人。
　㈣刑法第13條第2項規定，行為人對於構成犯罪之事實，預見其
    發生而其發生並不違背其本意者，以故意論。此即為「間接
    故意」或「不確定故意」，其成立要件包括對構成犯罪要件
    事實可能發生之預見，及其發生不違背行為人之本意。經查
    ：
  1.金融帳戶係針對個人身分之社會信用便利資金流通，具有強
    烈屬人性格，金融卡、密碼、網路（行動）銀行帳號及密碼
    攸關個人財產權益保障，專有性更高，且金融帳戶作為個人
    理財工具，申請開設並無任何特殊限制，一般民眾皆可申設
    用以收受他人存（轉、匯）入款項，並持金融卡及密碼或以
    網路（行動）銀行就帳戶內款項進行提領、轉帳等交易，此
    乃眾所週知之事實，殊無使用他人金融帳戶之必要，故難認
    有何正當理由可將金融帳戶資料交予未具密切親誼或信賴關
    係之不相識他人使用，一般人均有妥為保管及防止他人任意
    使用之認知，縱偶因特殊情況須交付他人，亦必深入瞭解對
    方背景、可靠性、用途與合理性，確認無誤方提供使用，始
    符常情，是金融帳戶資料如落入不明人士手中而未闡明正常
    用途，極易被利用為與財產犯罪有關之工具，應為吾人日常
    生活經驗與通常之事理。兼以近來各式詐財手段迭有所聞，
    利用人頭帳戶行騙之事屢見不鮮，詐欺集團以購物付款方式
    設定錯誤、中獎、退稅、親友借款、信用卡款對帳、金融卡
    密碼外洩、疑似遭人盜領存款、招攬投資等事由詐騙被害人
    至金融機構櫃檯匯款或至自動櫃員機依指示操作轉帳至人頭
    帳戶後，詐欺集團成員隨即將之提領或再行轉出之詐騙手法
    ，層出不窮，且經政府多方宣導及媒體反覆傳播，諸如網路
    詐騙、電話詐騙等，多數均係利用他人帳戶作為詐欺所得財
    物匯入以逃避檢警查緝之犯罪工具，是依一般人通常智識經
    驗均詳知向他人收購、租借或以其他緣由、方法取得使用金
    融帳戶者，多係欲藉該帳戶取得不法犯罪所得，是避免自身
    金融帳戶被不法人士利用為詐財工具，應係一般生活易於體
    察之常識。
  2.被告於案發時年滿21歲且自述高中畢業，並有工作經驗（金
    訴卷第279至280、358至359、475頁），可認具有一般智識
    及社會生活經驗，依前開說明應就謹慎保管個人金融帳戶資
    料不得任意交予他人使用，暨避免被不法人士利用為詐財工
    具等節知之甚詳，猶任意將本案帳戶提供予無信賴關係之他
    人，自無從掌控、監督、確保用途正當及事後得以取回，又
    其自承知悉不能隨意將帳戶資料交付他人且擔心作為非法使
    用或帳戶內款項遭拿走，但因心急想要多賺點錢給家人，始
    將餘額無幾之本案帳戶提供予他人等語（金訴卷第357至358
    頁），足認主觀上乃基於不論他人如何利用前開帳戶資料均
    無所謂之輕忽心態而予提供，顯然容任臺銀帳戶及玉山帳戶
    遭人利用實施財產犯罪亦不違背其本意。
  ㈤刑法上之幫助犯，係對於犯罪與正犯有共同之認識，而以幫
    助之意思，對於正犯資以助力，而未參與實施犯罪之行為者
    而言（最高法院88年度台上字第1270號判決要旨參照），如
    未參與實施犯罪構成要件之行為，且係出於幫助之意思提供
    助力，即屬幫助犯、而非共同正犯。被告僅提供前開帳戶資
    料予不詳他人，使該人暨所屬詐欺集團得持以作為附表所示
    各告訴人受訛詐後轉帳（匯款）所用，尚難遽與直接施以詐
    術行為等同視之，且觀卷內證據亦難認被告對於詐欺集團之
    詐騙方式等節有所知悉，從而被告既未參與或分擔實施詐欺
    之犯罪構成要件行為，亦無從證明與詐欺集團彼此間有何共
    同犯意聯絡，是其僅以幫助意思參與構成要件以外之行為，
    而對他人詐欺犯行資以助力，依法當論以幫助詐欺取財罪。
  ㈥被告僅交付前開帳戶資料予不詳他人，而未參與該人所屬詐
    欺集團成員對告訴人實施詐騙過程，本件復無積極證據可認
    被告主觀上對該詐欺集團之成員人數等情有所認知，抑或該
    詐欺集團果有3人以上共同正犯參與詐欺犯行之情，依罪疑
    唯輕之證據法則，應認被告僅有幫助詐欺取財犯意，未可論
    以幫助犯刑法第339條之4第1項第2款加重詐欺罪，併此敘明
    。
　㈦綜前所述，本件事證明確，被告犯行洵堪認定，應依法論科
    。
二、論罪科刑
  ㈠核被告所為，係犯刑法第30條第1項前段、第339條第1項幫助
    詐欺取財罪。
　㈡被告以1次提供前開帳戶資料行為幫助詐欺集團多次實施詐欺
    犯行而侵害附表各告訴人財產法益，應成立想像競合犯從一
    重處斷。
  ㈢橋頭地檢署110年度偵字第3236、5568、5967、6866、8686、
    8892號、111年度偵字第3647號移送併辦其中幫助詐欺取財
    罪部分（即附表編號3至9），核與聲請簡易判決處刑書所載
    犯罪事實有裁判上一罪關係，均為聲請簡易判決處刑效力所
    及而由本院併予審究。
　㈣被告提供前開帳戶資料幫助詐欺集團實施詐欺取財犯罪，並
    未實際參與詐欺過程，所犯情節較正犯輕微，爰依刑法第30
    條第2項規定按正犯之刑度減輕其刑。
  ㈤爰審酌被告恣意提供前開帳戶資料予他人，使詐欺集團成員
    得以之實施詐欺取財所用，助長犯罪風氣，造成告訴人蒙受
    財產損害，並致詐欺集團成員可逃避查緝，對於正常交易安
    全及社會治安均有相當危害，且犯後否認犯行，實無可取。
    惟被告非實際實施詐欺取財犯行之人，業與部分告訴人成立
    調解（金訴卷第247至252頁），兼衡自陳高中畢業，現從事
    酒店少爺工作，獨居，需扶養同住祖母（金訴卷第475頁）
    等一切情狀，量處如主文所示之刑，並諭知易科罰金折算標
    準。
三、沒收部分
    本件卷證尚未足積極證明被告因提供前開帳戶資料獲有報酬
    或因而免除債務，自無從認定其實際獲有犯罪所得；又前開
    帳戶資料固為被告所有且供本案犯罪使用，然該等帳戶已列
    為警示帳戶，詐欺集團成員無從再利用作為詐欺取財工具，
    客觀財產價值亦屬低微，且可重新申請補發，俱欠缺沒收之
    刑法上重要性，均不予宣告沒收（追徵）。
參、不另為無罪諭知部分
    聲請簡易判決處刑意旨雖以：被告提供前開帳戶資料之舉除
    成立幫助詐欺取財罪外，附表編號1至2亦應成立刑法第30條
    第1項、洗錢防制法第14條第1、3項幫助一般洗錢罪等語。
    惟查：
一、參酌洗錢防制法第3條、第4條第2項立法說明：「洗錢犯罪
    之處罰，其有關前置犯罪之聯結，並非洗錢犯罪之成立要件
    ，僅係對於違法、不合理之金流流動起訴洗錢犯罪，作不法
    原因之聯結」、「洗錢犯罪以特定犯罪為前置要件，主要著
    眼於對不法金流軌跡之追查，合理建構其追訴基礎，與前置
    之特定犯罪成立與否，或是否有罪判決無關」等旨，一般洗
    錢罪與特定犯罪係不同構成要件之犯罪，各別行為是否該當
    於一般洗錢罪或特定犯罪，應分別獨立判斷。故詐欺集團成
    員使用人頭帳戶收受被害人交付款項，被害人受騙而將款項
    轉匯人頭帳戶時，發生詐欺取財既遂結果，而詐欺集團成員
    自人頭帳戶提領款項後，則產生掩飾、隱匿之結果，雖人頭
    帳戶收受詐欺所得款項時間與詐欺集團成員提領時間極為接
    近，可認詐欺取財與洗錢行為有所重疊而部分合致，屬一行
    為觸犯數罪名之想像競合犯，但二者既屬不同犯罪行為，著
    手與犯罪結果自應個別認定。再洗錢防制法第2條第2款之掩
    飾、隱匿行為，目的在遮掩、粉飾、隱藏、切斷特定犯罪所
    得與特定犯罪間之關聯性，是此類洗錢行為須與欲掩飾、隱
    匿之特定犯罪所得間具有物理上接觸關係（事實接觸關係）
    。而被害人雖轉匯款項至人頭帳戶，然此時之金流仍屬透明
    易查，在形式上無從合法化其所得來源，未造成金流斷點，
    尚不能達到掩飾或隱匿特定犯罪所得之來源、去向及所在之
    作用，須待款項遭提領後，始能切斷資金流動軌跡，去化該
    犯罪所得與特定犯罪之連結而產生掩飾、隱匿之結果，是洗
    錢罪之著手當應以提領與否為斷。
二、刑法上之幫助犯係從屬於正犯而成立，以正犯已經犯罪為構
    成要件，故幫助犯無獨立性，如無他人犯罪行為之存在，幫
    助犯即無由成立。又刑法第30條幫助犯係以行為人主觀上有
    幫助故意，客觀上有幫助行為，即對於犯罪與正犯有共同認
    識，而以幫助意思對於正犯資以助力，但未參與實行犯罪之
    行為者而言。幫助犯之故意，除需有認識其行為足以幫助他
    人實現故意不法構成要件之「幫助故意」外，尚需具備幫助
    他人實現該特定不法構成要件之「幫助既遂故意」，惟行為
    人只要概略認識該特定犯罪不法內涵即可，無庸過於瞭解正
    犯行為細節或具體內容，此即學理上所謂幫助犯之「雙重故
    意」。是提供金融帳戶提款卡及密碼者主觀上如認識該帳戶
    可能作為特定犯罪正犯收受、提領特定犯罪所得使用，該正
    犯提領後會產生遮斷金流以逃避國家追訴、處罰之效果，仍
    基於幫助犯意提供該帳戶提款卡及密碼以利洗錢實行，且該
    正犯果已著手提領行為，始可成立一般洗錢罪之幫助犯。而
    依卷附交易明細，編號1至2告訴人所交付款項轉（匯）入臺
    銀帳戶後均再行轉至其他金融帳戶，依現行實務均得追查資
    金去向，金流仍屬透明易查，尚未造成金流斷點，卷內事證
    復未足積極證明該等款項果經提領，是依前揭說明，詐欺集
    團成員之詐欺取財犯行固屬既遂，然後續就臺銀帳戶並無任
    何提領行為，客觀上難認已著手於洗錢犯罪，被告自無由成
    立幫助洗錢罪，公訴意旨容有誤會。又編號1至2幫助洗錢部
    分既經檢察官認與同編號幫助詐欺部分具有想像競合犯之裁
    判上一罪關係，爰不另為無罪之諭知。
肆、退併辦部分
　　檢察官以被告就附表編號3至9均應另成立刑法第30條第1項
    、洗錢防制法第14條第1項幫助一般洗錢罪，認與聲請簡易
    判決處刑部分具有想像競合犯之裁判上一罪關係而移請併案
    審理，然依卷附交易明細可知，編號3至9被害人交付款項轉
    （匯）入本案帳戶後皆再轉至其他金融帳戶，依現行實務均
    得追查資金去向，金流仍屬透明易查，尚未造成金流斷點，
    卷內事證復未足積極證明該等款項果經提領，依前揭說明自
    不得令負幫助洗錢罪責，即與編號3至9由本院併與審究之幫
    助詐欺取財部分無裁判上一罪關係，應退回檢察官另為適法
    處理。　
據上論斷，應依刑事訴訟法第299條第1項前段，判決如主文。
本案經檢察官呂建興聲請簡易判決處刑，檢察官顏郁山、黃淑妤
移送併辦，檢察官廖姵涵到庭執行職務。
中　　華　　民　　國　　111 　年　　7 　　月　　15　　日
                  刑事第六庭    審判長法  官  陳明呈
                                      法  官  黃英彥
　　　　　　　　　　　　　　　　　　　法　官  方佳蓮
以上正本證明與原本無異。
如不服本判決應於收受判決後20日內向本院提出上訴書狀，並應
敘述具體理由。其未敘述上訴理由者，應於上訴期間屆滿後20 
日內向本院補提理由書（均須按他造當事人之人數附繕本）「切
勿逕送上級法院」。
中　　華　　民　　國　　111 　年　　7 　　月　　15　　日
                                      書記官  史萱萱
附錄本判決論罪科刑法條：
刑法第30條
幫助他人實行犯罪行為者，為幫助犯。雖他人不知幫助之情者，
亦同。
幫助犯之處罰，得按正犯之刑減輕之。
刑法第339條第1項
意圖為自己或第三人不法之所有，以詐術使人將本人或第三人之
物交付者，處5年以下有期徒刑、拘役或科或併科50萬元以下罰
金。
附表：
編號 告訴人 詐騙方式 受騙金額 證據出處  1 賴禹璇 詐欺集團成員於109年9月9日起，以通訊軟體What's App暱稱「David」向賴禹璇佯稱加入投資網站保證獲利云云，致賴禹璇陷於錯誤於右列時間交付款項。 109年9月20日15時44分許轉帳200,000元至臺銀帳戶 ⑴臺銀帳戶存摺存款歷史明細查詢結果（警一卷第15頁） ⑵網路銀行交易明細（警一卷第75頁） ⑶通訊軟體對話內容截圖（警一卷第30至74頁）  2 陳巧莉 詐欺集團成員於109年9月上旬某日起，先後以What's App暱稱「David Lee」、「KKR CS」向陳巧莉佯稱可投資「KKR公司」之虛擬貨幣獲利云云，致陳巧莉陷於錯誤於右列時間交付款項。 109年9月18日不詳時間（業經檢察官當庭更正）匯款670,615元至臺銀帳戶 ⑴臺銀帳戶交易明細（偵一卷第93至95頁） ⑵國內匯款申請書（偵一卷第85頁） ⑶通訊軟體對話內容截圖（偵一卷第55至78頁）  3 楊淑華 詐欺集團成員於109年8月初某日起，先後以交友軟體OkCupid暱稱「ANDY」、LINE暱稱「衛世豪」、What's App暱稱「BTC客服」向楊淑華佯稱可投資虛擬貨幣獲利云云，致楊淑華陷於錯誤於右列時間交付款項。 109年9月17日20時23分起至同月18日15時9分許陸續轉帳100,000元、100,000元、100,000元、80,000元，共380,000元至臺銀帳戶 ⑴臺銀帳戶存摺存款歷史明細批次查詢結果（警二卷第23至24頁） ⑵網路銀行交易明細（警二卷第31、35頁） ⑶通訊軟體對話內容截圖（警二卷第37至43頁）  4 陳昕瑜 （成立調解） 詐欺集團成員於109年9月9日15時許起，先後以LINE暱稱「Jasper」及What's App暱稱「KKR」向陳昕瑜佯稱可下載APP買賣虛擬貨幣云云，致陳昕瑜陷於錯誤於右列時間交付款項。 109年9月16日23時18分起至同月20日14時41分許陸續轉帳10,000元、9,000元、100,000元、50,000元、2,413元，共171,413元至臺銀帳戶 ⑴臺銀帳戶交易明細（警三卷第26至30頁） ⑵網路銀行交易明細（警三卷第49、69、73頁） ⑶通訊軟體對話內容截圖（警三卷第41至87頁）  5 黃琪瑾 （成立調解） 詐欺集團成員於109年8月底某日起，以LINE暱稱「Myosotis」向黃琪瑾佯稱可下載軟體投資虛擬貨幣云云，致陳昕瑜陷於錯誤於右列時間交付款項。 109年9月17日12時30分、12時31分許分別轉帳50,000元、50,000元，共100,000元至臺銀帳戶 ⑴臺銀帳戶存摺存款歷史明細查詢結果（警一卷第12頁） ⑵網路銀行交易明細（警四卷第151頁） ⑶通訊軟體對話內容截圖（警四卷第167至185頁）  6 廖佩洵 詐欺集團成員於109年8月18日起，以通訊軟體WECHAT暱稱「曲典銘」向廖佩洵佯稱可投資虛擬貨幣獲利云云，致廖佩洵陷於錯誤於右列時間交付款項。 109年9月18日12時27分許匯款720,000元（業經檢察官當庭更正）至臺銀帳戶 ⑴臺銀帳戶存摺存款歷史明細查詢結果（警五卷第33頁） ⑵國內（跨行）匯款交易明細（警五卷第68頁） ⑶通訊軟體對話內容截圖（警五卷第63至67頁）  7 李淑靜 （成立調解） 詐欺集團成員於109年9月18日前某日，先後以LINE暱稱「Andy」及What's App暱稱「KKR比比」向李淑靜佯稱可下載APP操作外匯投資云云，致李淑靜陷於錯誤於右列時間交付款項。 109年9月18日16時9分許轉帳50,000元至玉山帳戶 ⑴玉山帳戶交易明細（金訴卷第257頁） ⑵網路銀行交易明細（警六卷第24頁） ⑶通訊軟體對話內容截圖（警六卷第24至33頁）  8 江宛蓉 詐欺集團成員於109年9月17日前某日，以LINE暱稱「蓋世英雄」向江宛蓉佯稱可下載APP軟體買賣虛擬貨幣云云，致江宛蓉陷於錯誤於右列時間交付款項。 109年9月17日19時36分起至同月19日17時42分許陸續轉帳30,000元、30,000元、30,000元，共90,000元至臺銀帳戶 ⑴臺銀帳戶存摺存款歷史明細批次查詢結果（警七卷第15至16頁） ⑵自動櫃員機交易明細表（警七卷第63、65頁） ⑶通訊軟體對話內容截圖（警七卷第57至71頁）  9 葉孟鑫 詐欺集團成員於109年8月間某日起，先後以OkCupid暱稱「李玉峰」及What's App暱稱「KKR」向葉孟鑫佯稱可投資虛擬貨幣獲利云云，致葉孟鑫陷於錯誤於右列時間交付款項。 109年9月17日22時46分起至同月19日20時45分許陸續轉帳50,000元、50,000元、100,000元、60,965元、100,000元、50,000元，共410,965元至臺銀帳戶 ⑴臺銀帳戶存摺存款歷史明細查詢結果（警八卷第26至28頁） ⑵網路銀行交易明細（警八卷第18至20頁背面） ⑶通訊軟體對話內容截圖（警八卷第13頁背面至16頁背面） 
卷宗簡稱對照表（僅列本判決引用之卷宗，其餘未引用之卷宗不
予贅列）：
卷宗名稱（簡稱） 1.屏東分局屏警分偵字第10934011900號（警一卷）    2.岡山分局高市警岡分偵字第10973891700號（警二卷） 3.仁武分局高市警仁分偵字第10973373400號（警三卷） 4.大同分局北市警同分刑字第10930372825號（警四卷） 5.鳳山分局高市警鳳分偵字第10975609302號（警五卷） 6.仁武分局高市警仁分偵字第10974173300號（警六卷） 7.臺中四分局中市警四分偵字第10900495927號（警七卷） 8.頭份分局份警偵字第1110003126號（警八卷）　 9.橋頭地檢署110年度偵字第2904號（偵一卷）    10.橋頭地檢署110年度偵字第893號（偵二卷） 11.本院110年度金訴字第60號（金訴卷）